Yamls/Pron-kynym-nibudj_gt-norm.yaml
    кыным-либо+Pron+Indef+Sg+Nom+PxPl3: кынымныс-либо
    кыным-либо+Pron+Indef+Sg+Acc+PxPl3: кынымнысӧ-либо
    кыным-либо+Pron+Indef+Sg+Gen+PxPl3: кынымныслӧн-либо
    кыным-либо+Pron+Indef+Sg+Abl+PxPl3: кынымныслісь-либо
    кыным-либо+Pron+Indef+Sg+Dat+PxPl3: кынымныслӧ-либо
    кыным-либо+Pron+Indef+Sg+Ins+PxPl3: кынымнаныс-либо 
    кыным-либо+Pron+Indef+Sg+Com+PxPl3: кынымныскӧт-либо
    кыным-либо+Pron+Indef+Sg+Car+PxPl3: [кынымныстӧг-либо, кынымтӧгьяныс-либо] 
    кыным-либо+Pron+Indef+Sg+Cns+PxPl3: кынымнысла-либо
    кыным-либо+Pron+Indef+Sg+Cmpr+PxPl3: кынымнысся-либо
    кыным-либо+Pron+Indef+Sg+Ine+PxPl3: кыныманыс-либо
    кыным-либо+Pron+Indef+Sg+Ela+PxPl3: кынымсиныс-либо
    кыным-либо+Pron+Indef+Sg+Ill+PxPl3: кыныманыс-либо
    кыным-либо+Pron+Indef+Sg+Apr+PxPl3: [кынымныслань-либо, кынымланяныс-либо]
    кыным-либо+Pron+Indef+Sg+Egr+PxPl3: [кынымныссянь-либо, кынымсяняныс-либо]
    кыным-либо+Pron+Indef+Sg+Prl+PxPl3: [кынымӧттяныс-либо, кынымӧттиныс-либо]
    кыным-либо+Pron+Indef+Sg+TerI+PxPl3: [кынымӧдззаныс-либо, кынымӧдззиныс-либо]
    кыным-либо+Pron+Indef+Sg+TerII+PxPl3: кынымнысви-либо
    кыным-либо+Pron+Indef+Sg+AprIne+PxPl3: [кынымланяныс-либо, кынымнысланьын-либо]
    кыным-либо+Pron+Indef+Sg+AprEla+PxPl3: [кынымланьсиныс-либо, кынымнысланись-либо]
    кыным-либо+Pron+Indef+Sg+AprIll+PxPl3: [кынымланяныс-либо, кынымнысланьӧ-либо]
    кыным-либо+Pron+Indef+Sg+AprEgr+PxPl3: [кынымланьсяняныс-либо, кынымнысланьсянь-либо] 
    кыным-либо+Pron+Indef+Sg+AprPrl+PxPl3: [кынымланьӧттяныс-либо, кынымланьӧттиныс-либо, кынымнысланьӧт-либо]
    кыным-либо+Pron+Indef+Sg+AprTerI+PxPl3: [кынымланьӧдззаныс-либо, кынымланьӧдззиныс-либо, кынымнысланьӧдз-либо]
    кыным-либо+Pron+Indef+Sg+AprTerII+PxPl3: кынымнысланьви-либо


##Pronoun – кынымкӧ: # Indefinite Pronoun 'Jonkin verran, jokin määrä / Сколько-то'

    кынымкӧ+Pron+Indef+Sg+Nom: кынымкӧ
    кынымкӧ+Pron+Indef+Cop+Sg: кынымакӧ
    кынымкӧ+Pron+Indef+Cop+Pl: кынымаӧськӧ
    кынымкӧ+Pron+Indef+Sg+Acc: [кынымӧкӧ, кынымӧскӧ]
    кынымкӧ+Pron+Indef+Sg+Gen: кынымлӧнкӧ
    кынымкӧ+Pron+Indef+Sg+Abl: кынымліськӧ
    кынымкӧ+Pron+Indef+Sg+Dat: кынымлӧкӧ
    кынымкӧ+Pron+Indef+Sg+Ins: кынымӧнкӧ 
    кынымкӧ+Pron+Indef+Sg+Com: кынымкӧкӧт
    кынымкӧ+Pron+Indef+Sg+Car: кынымкӧтӧг
    кынымкӧ+Pron+Indef+Sg+Cns: [кынымкӧла, кынымлакӧ]
    кынымкӧ+Pron+Indef+Sg+Cmpr: [кынымкӧся, кынымсякӧ]
    кынымкӧ+Pron+Indef+Sg+Ine: кынымынкӧ
    кынымкӧ+Pron+Indef+Sg+Ela: кынымиськӧ
    кынымкӧ+Pron+Indef+Sg+Ill: кынымӧкӧ
    кынымкӧ+Pron+Indef+Sg+Apr: [кынымкӧлань, кынымланькӧ]
    кынымкӧ+Pron+Indef+Sg+Egr: [кынымкӧсянь, кынымсянькӧ]
    кынымкӧ+Pron+Indef+Sg+Prl: кынымӧткӧ
    кынымкӧ+Pron+Indef+Sg+TerI: кынымӧдзкӧ
    кынымкӧ+Pron+Indef+Sg+TerII: [кынымкӧви, кынымвикӧ]
    кынымкӧ+Pron+Indef+Sg+AprIne: [кынымкӧланьын, кынымланьынкӧ]
    кынымкӧ+Pron+Indef+Sg+AprEla: [кынымкӧланись, кынымланиськӧ]
    кынымкӧ+Pron+Indef+Sg+AprIll: [кынымкӧланьӧ, кынымланьӧкӧ]
    кынымкӧ+Pron+Indef+Sg+AprEgr: [кынымкӧланьсянь, кынымланьсянькӧ]
    кынымкӧ+Pron+Indef+Sg+AprPrl: [кынымкӧланьӧт, кынымланьӧткӧ]
    кынымкӧ+Pron+Indef+Sg+AprTerI: [кынымкӧланьӧдз, кынымланьӧдзкӧ]
    кынымкӧ+Pron+Indef+Sg+AprTerII: [кынымкӧланьви, кынымланьвикӧ]


    кынымкӧ+Pron+Indef+Sg+Nom+PxSg1: кынымӧкӧ
    кынымкӧ+Pron+Indef+Sg+Acc+PxSg1: кынымӧскӧ
    кынымкӧ+Pron+Indef+Sg+Gen+PxSg1: кынымӧлӧнкӧ
    кынымкӧ+Pron+Indef+Sg+Abl+PxSg1: кынымӧліськӧ
    кынымкӧ+Pron+Indef+Sg+Dat+PxSg1: кынымӧлӧкӧ
    кынымкӧ+Pron+Indef+Sg+Ins+PxSg1: кынымнамкӧ 
    кынымкӧ+Pron+Indef+Sg+Com+PxSg1: кынымӧкӧткӧ
    кынымкӧ+Pron+Indef+Sg+Car+PxSg1: [кынымӧкӧтӧг, кынымкӧтӧгьям, кынымтӧгьямкӧ] 
    кынымкӧ+Pron+Indef+Sg+Cns+PxSg1: [кынымӧкӧла, кынымӧлакӧ]
    кынымкӧ+Pron+Indef+Sg+Cmpr+PxSg1: [кынымӧкӧся, кынымӧсякӧ]
    кынымкӧ+Pron+Indef+Sg+Ine+PxSg1: кынымамкӧ
    кынымкӧ+Pron+Indef+Sg+Ela+PxSg1: кынымсимкӧ
    кынымкӧ+Pron+Indef+Sg+Ill+PxSg1: кынымамкӧ
    кынымкӧ+Pron+Indef+Sg+Apr+PxSg1: [кынымӧкӧлань, кынымӧланькӧ, кынымкӧланям, кынымланямкӧ]
    кынымкӧ+Pron+Indef+Sg+Egr+PxSg1: [кынымӧкӧсянь, кынымӧсянькӧ, кынымкӧсяням, кынымсянямкӧ]
    кынымкӧ+Pron+Indef+Sg+Prl+PxSg1: [кынымӧттямкӧ, кынымӧттимкӧ]
    кынымкӧ+Pron+Indef+Sg+TerI+PxSg1: [кынымӧдззамкӧ, кынымӧдззимкӧ]
    кынымкӧ+Pron+Indef+Sg+TerII+PxSg1: [кынымӧкӧви, кынымӧвикӧ]
    кынымкӧ+Pron+Indef+Sg+AprIne+PxSg1: [кынымкӧланям, кынымланямкӧ, кынымӧкӧланьын, кынымӧланьынкӧ]
    кынымкӧ+Pron+Indef+Sg+AprEla+PxSg1: [кынымкӧланьсим, кынымланьсимкӧ, кынымӧкӧланись, кынымӧланиськӧ]
    кынымкӧ+Pron+Indef+Sg+AprIll+PxSg1: [кынымкӧланям, кынымланямкӧ, кынымӧкӧланьӧ, кынымӧланьӧкӧ]
    кынымкӧ+Pron+Indef+Sg+AprEgr+PxSg1: [кынымкӧланьсяням, кынымланьсянямкӧ, кынымӧкӧланьсянь, кынымӧланьсянькӧ] 
    кынымкӧ+Pron+Indef+Sg+AprPrl+PxSg1: [кынымкӧланьӧттям, кынымкӧланьӧттим, кынымланьӧттямкӧ, кынымланьӧттимкӧ, кынымӧкӧланьӧт, кынымӧланьӧткӧ]
    кынымкӧ+Pron+Indef+Sg+AprTerI+PxSg1: [кынымкӧланьӧдззам, кынымкӧланьӧдззим, кынымланьӧдззамкӧ, кынымланьӧдззимкӧ, кынымӧкӧланьӧдз, кынымӧланьӧдзкӧ]
    кынымкӧ+Pron+Indef+Sg+AprTerII+PxSg1: [кынымӧкӧланьви, кынымӧланьвикӧ]


    кынымкӧ+Pron+Indef+Sg+Nom+PxSg2: кынымыткӧ
    кынымкӧ+Pron+Indef+Sg+Acc+PxSg2: кынымтӧкӧ
    кынымкӧ+Pron+Indef+Sg+Gen+PxSg2: кынымытлӧнкӧ
    кынымкӧ+Pron+Indef+Sg+Abl+PxSg2: кынымытліськӧ
    кынымкӧ+Pron+Indef+Sg+Dat+PxSg2: кынымытлӧкӧ
    кынымкӧ+Pron+Indef+Sg+Ins+PxSg2: кынымнаткӧ 
    кынымкӧ+Pron+Indef+Sg+Com+PxSg2: кынымыткӧткӧ
    кынымкӧ+Pron+Indef+Sg+Car+PxSg2: [кынымыткӧтӧг, кынымкӧтӧгьят, кынымтӧгьяткӧ] 
    кынымкӧ+Pron+Indef+Sg+Cns+PxSg2: [кынымыткӧла, кынымытлакӧ]
    кынымкӧ+Pron+Indef+Sg+Cmpr+PxSg2: [кынымыткӧся, кынымытсякӧ]
    кынымкӧ+Pron+Indef+Sg+Ine+PxSg2: кыныматкӧ
    кынымкӧ+Pron+Indef+Sg+Ela+PxSg2: кынымситкӧ
    кынымкӧ+Pron+Indef+Sg+Ill+PxSg2: кыныматкӧ
    кынымкӧ+Pron+Indef+Sg+Apr+PxSg2: [кынымыткӧлань, кынымытланькӧ, кынымкӧланят, кынымланяткӧ]
    кынымкӧ+Pron+Indef+Sg+Egr+PxSg2: [кынымыткӧсянь, кынымытсянькӧ, кынымкӧсянят, кынымсяняткӧ]
    кынымкӧ+Pron+Indef+Sg+Prl+PxSg2: [кынымӧттяткӧ, кынымӧттиткӧ]
    кынымкӧ+Pron+Indef+Sg+TerI+PxSg2: [кынымӧдззаткӧ, кынымӧдззиткӧ]
    кынымкӧ+Pron+Indef+Sg+TerII+PxSg2: [кынымыткӧви, кынымытвикӧ]
    кынымкӧ+Pron+Indef+Sg+AprIne+PxSg2: [кынымкӧланят, кынымланяткӧ, кынымыткӧланьын, кынымытланьынкӧ]
    кынымкӧ+Pron+Indef+Sg+AprEla+PxSg2: [кынымкӧланьсит, кынымланьситкӧ, кынымыткӧланись, кынымытланиськӧ]
    кынымкӧ+Pron+Indef+Sg+AprIll+PxSg2: [кынымкӧланят, кынымланяткӧ, кынымыткӧланьӧ, кынымытланьӧкӧ]
    кынымкӧ+Pron+Indef+Sg+AprEgr+PxSg2: [кынымкӧланьсянят, кынымланьсяняткӧ, кынымыткӧланьсянь, кынымытланьсянькӧ] 
    кынымкӧ+Pron+Indef+Sg+AprPrl+PxSg2: [кынымкӧланьӧттят, кынымкӧланьӧттит, кынымланьӧттяткӧ, кынымланьӧттиткӧ, кынымыткӧланьӧт, кынымытланьӧткӧ]
    кынымкӧ+Pron+Indef+Sg+AprTerI+PxSg2: [кынымкӧланьӧдззат, кынымкӧланьӧдззит, кынымланьӧдззаткӧ, кынымланьӧдззиткӧ, кынымыткӧланьӧдз, кынымытланьӧдзкӧ]
    кынымкӧ+Pron+Indef+Sg+AprTerII+PxSg2: [кынымыткӧланьви, кынымытланьвикӧ]


    кынымкӧ+Pron+Indef+Sg+Nom+PxSg3: кынымыскӧ
    кынымкӧ+Pron+Indef+Sg+Acc+PxSg3: кынымсӧкӧ
    кынымкӧ+Pron+Indef+Sg+Gen+PxSg3: кынымыслӧнкӧ
    кынымкӧ+Pron+Indef+Sg+Abl+PxSg3: кынымысліськӧ
    кынымкӧ+Pron+Indef+Sg+Dat+PxSg3: кынымыслӧкӧ
    кынымкӧ+Pron+Indef+Sg+Ins+PxSg3: кынымнаскӧ 
    кынымкӧ+Pron+Indef+Sg+Com+PxSg3: кынымыскӧткӧ
    кынымкӧ+Pron+Indef+Sg+Car+PxSg3: [кынымыскӧтӧг, кынымкӧтӧгьяс, кынымтӧгьяскӧ] 
    кынымкӧ+Pron+Indef+Sg+Cns+PxSg3: [кынымыскӧла, кынымыслакӧ]
    кынымкӧ+Pron+Indef+Sg+Cmpr+PxSg3: [кынымыскӧся, кынымыссякӧ]
    кынымкӧ+Pron+Indef+Sg+Ine+PxSg3: кынымаскӧ
    кынымкӧ+Pron+Indef+Sg+Ela+PxSg3: кынымсискӧ
    кынымкӧ+Pron+Indef+Sg+Ill+PxSg3: кынымаскӧ
    кынымкӧ+Pron+Indef+Sg+Apr+PxSg3: [кынымыскӧлань, кынымысланькӧ, кынымкӧланяс, кынымланяскӧ]
    кынымкӧ+Pron+Indef+Sg+Egr+PxSg3: [кынымыскӧсянь, кынымыссянькӧ, кынымкӧсяняс, кынымсяняскӧ]
    кынымкӧ+Pron+Indef+Sg+Prl+PxSg3: [кынымӧттяскӧ, кынымӧттискӧ]
    кынымкӧ+Pron+Indef+Sg+TerI+PxSg3: [кынымӧдззаскӧ, кынымӧдззискӧ]
    кынымкӧ+Pron+Indef+Sg+TerII+PxSg3: [кынымыскӧви, кынымысвикӧ]
    кынымкӧ+Pron+Indef+Sg+AprIne+PxSg3: [кынымкӧланяс, кынымланяскӧ, кынымыскӧланьын, кынымысланьынкӧ]
    кынымкӧ+Pron+Indef+Sg+AprEla+PxSg3: [кынымкӧланьсис, кынымланьсискӧ, кынымыскӧланись, кынымысланиськӧ]
    кынымкӧ+Pron+Indef+Sg+AprIll+PxSg3: [кынымкӧланяс, кынымланяскӧ, кынымыскӧланьӧ, кынымысланьӧкӧ]
    кынымкӧ+Pron+Indef+Sg+AprEgr+PxSg3: [кынымкӧланьсяняс, кынымланьсяняскӧ, кынымыскӧланьсянь, кынымысланьсянькӧ] 
    кынымкӧ+Pron+Indef+Sg+AprPrl+PxSg3: [кынымкӧланьӧттяс, кынымкӧланьӧттис, кынымланьӧттяскӧ, кынымланьӧттискӧ, кынымыскӧланьӧт, кынымысланьӧткӧ]
    кынымкӧ+Pron+Indef+Sg+AprTerI+PxSg3: [кынымкӧланьӧдззас, кынымкӧланьӧдззис, кынымланьӧдззаскӧ, кынымланьӧдззискӧ, кынымыскӧланьӧдз, кынымысланьӧдзкӧ]
    кынымкӧ+Pron+Indef+Sg+AprTerII+PxSg3: [кынымыскӧланьви, кынымысланьвикӧ]


    кынымкӧ+Pron+Indef+Sg+Nom+PxPl1: кынымнымкӧ
    кынымкӧ+Pron+Indef+Sg+Acc+PxPl1: кынымнымӧскӧ
    кынымкӧ+Pron+Indef+Sg+Gen+PxPl1: кынымнымлӧнкӧ
    кынымкӧ+Pron+Indef+Sg+Abl+PxPl1: кынымнымліськӧ
    кынымкӧ+Pron+Indef+Sg+Dat+PxPl1: кынымнымлӧкӧ
    кынымкӧ+Pron+Indef+Sg+Ins+PxPl1: кынымнанымкӧ 
    кынымкӧ+Pron+Indef+Sg+Com+PxPl1: кынымнымкӧткӧ
    кынымкӧ+Pron+Indef+Sg+Car+PxPl1: [кынымнымкӧтӧг, кынымкӧтӧгьяным, кынымтӧгьянымкӧ] 
    кынымкӧ+Pron+Indef+Sg+Cns+PxPl1: [кынымнымкӧла, кынымнымлакӧ]
    кынымкӧ+Pron+Indef+Sg+Cmpr+PxPl1: [кынымнымкӧся, кынымнымсякӧ]
    кынымкӧ+Pron+Indef+Sg+Ine+PxPl1: кыныманымкӧ
    кынымкӧ+Pron+Indef+Sg+Ela+PxPl1: кынымсинымкӧ
    кынымкӧ+Pron+Indef+Sg+Ill+PxPl1: кыныманымкӧ
    кынымкӧ+Pron+Indef+Sg+Apr+PxPl1: [кынымнымкӧлань, кынымнымланькӧ, кынымкӧланяным, кынымланянымкӧ]
    кынымкӧ+Pron+Indef+Sg+Egr+PxPl1: [кынымнымкӧсянь, кынымнымсянькӧ, кынымкӧсяняным, кынымсянянымкӧ]
    кынымкӧ+Pron+Indef+Sg+Prl+PxPl1: [кынымӧттянымкӧ, кынымӧттинымкӧ]
    кынымкӧ+Pron+Indef+Sg+TerI+PxPl1: [кынымӧдззанымкӧ, кынымӧдззинымкӧ]
    кынымкӧ+Pron+Indef+Sg+TerII+PxPl1: [кынымнымкӧви, кынымнымвикӧ]
    кынымкӧ+Pron+Indef+Sg+AprIne+PxPl1: [кынымкӧланяным, кынымланянымкӧ, кынымнымкӧланьын, кынымнымланьынкӧ]
    кынымкӧ+Pron+Indef+Sg+AprEla+PxPl1: [кынымкӧланьсиным, кынымланьсинымкӧ, кынымнымкӧланись, кынымнымланиськӧ]
    кынымкӧ+Pron+Indef+Sg+AprIll+PxPl1: [кынымкӧланяным, кынымланянымкӧ, кынымнымкӧланьӧ, кынымнымланьӧкӧ]
    кынымкӧ+Pron+Indef+Sg+AprEgr+PxPl1: [кынымкӧланьсяняным, кынымланьсянянымкӧ, кынымнымкӧланьсянь, кынымнымланьсянькӧ] 
    кынымкӧ+Pron+Indef+Sg+AprPrl+PxPl1: [кынымкӧланьӧттяным, кынымкӧланьӧттиным, кынымланьӧттянымкӧ, кынымланьӧттинымкӧ, кынымнымкӧланьӧт, кынымнымланьӧткӧ]
    кынымкӧ+Pron+Indef+Sg+AprTerI+PxPl1: [кынымкӧланьӧдззаным, кынымкӧланьӧдззиным, кынымланьӧдззанымкӧ, кынымланьӧдззинымкӧ, кынымнымкӧланьӧдз, кынымнымланьӧдзкӧ]
    кынымкӧ+Pron+Indef+Sg+AprTerII+PxPl1: [кынымнымкӧланьви, кынымнымланьвикӧ]
